# 什么是业务合并？什么是非业务合并？

提问人：wufaxian 时间：2019-09-10 14:23:06
7. 企业会计准则禁止对在以下交易所记录的资产和负债初始确认时产生的暂时性差异确认递延所得税：① 非业务合并且 ② 既不影响会计利润和也不影响应纳税所得额或可抵扣亏损。相应地，资产购买中因账面价值与税务基础不同形成的暂时性差异不应确认递延所得税资产或负债；而业务合并中购买的资产和承担的债务因账面价值与税务基础不同形成的暂时性差异应确认递延所得税影响。
——————什么是业务合并？什么是非业务合并？何为 “既不影响会计利润和也不影响应纳税所得额或可抵扣亏损”，各位老师给个例子？

回答人：chenyiwei
这个问题在版面上讨论很多，你可以搜索关键字 “业务三要素”。具体指引可参考IFRS 3的 Appendix B的开头部分，要注意该部分在 2018 年 10月有最新修订，请以最新修订后的版本为准。
你也可以搜索 henry204618 版主的精华帖子。

提问人：wufaxian 时间：2019-09-10 19:36:57
谢谢陈老师的回复。
在论坛搜索 “业务三要素”，搜索结果。
结果: 找到“业务三要素” 相关内容 0 个
搜索 henry204618 找到与 “业务” 相关的帖子，且有附件的是这个https://bbs.esnai.com/thread-5164295-1-1.html 可惜附件是英文的。
另，在此业务的含义，是否与我另一个求助帖收购不构成业务时溢价如何分配？https://bbs.esnai.com/forum.php?mod=viewthread&tid=5393002&page=1#pid9091612 当中业务的含义一致？如果一致。我就知道业务的含义了！

回答人：chenyiwei
与你另一个求助帖收购不构成业务时溢价如何分配？https://bbs.esnai. com/forum.php?mod=viewthread&tid=5393002&page=1#pid9091612 当中业务的含义一致。